【裁判字號】    98,上易,1099
【裁判日期】    980515
【裁判案由】    妨害公務
【裁判全文】
臺灣高等法院刑事判決                98年度上易字第1099號
上  訴  人    臺灣臺北地方法院檢察署檢察官
被      告    甲○○
                        樓
上列上訴人因妨害公務案件，不服臺灣臺北地方法院九十七年度
易字第三六六二號，中華民國九十八年二月二十七日第一審判決
（起訴案號：臺灣臺北地方法院檢察署九十七年度偵字第二三七
七０號），提起上訴，本院判決如下：
    主  文
上訴駁回。
    理  由
一、依刑事訴訟法第三百五十條、第三百六十一條、第三百六十
    二條、第三百六十七條規定，不服地方法院之第一審判決而
    上訴者，須提出上訴書狀，並應敘述具體理由，為上訴必備
    之程式；其所提出之書狀未敘述上訴理由，或僅曾以言詞陳
    述上訴理由者，均應於上訴期間屆滿後二十日內補提理由書
    於第一審法院。第一審法院經形式審查，認逾期未補提上訴
    理由者，應定期間先命補正；逾期未補正者，為上訴不合法
    律上之程式，應以裁定駁回。倘已提出上訴理由，但所提非
    屬具體理由者，則由第二審法院以上訴不合法律上之程式，
    判決駁回。而所謂具體理由，必係依據卷內既有訴訟資料或
    提出新事證，指摘或表明第一審判決有何採證認事、用法或
    量刑等足以影響判決本旨之不當或違法，而構成應予撤銷之
    具體事由，始克當之（例如：依憑證據法則具體指出所採證
    據何以不具證據能力，或依憑卷證資料，明確指出所為證據
    證明力之判斷如何違背經驗、論理法則）；倘僅泛言原判決
    認定事實錯誤、違背法令、量刑失之過重或輕縱，而未依上
    揭意旨指出具體事由，即與第二審上訴制度旨在請求第二審
    法院撤銷、變更第一審不當或違法之判決，以實現個案救濟
    之立法目的不合（最高法院九十七年度台上字第八九二號判
    決參照）。
二、經核，原判決業於理由貳、四(二)及(三)中詳述證人即警員乙○
    ○証稱其於攔查過程中係乘坐於一般自小客車副駕駛座內，
    對頭戴全罩式安全帽之被告稱「我是警察」，其不確定被告
    有無聽到表明警察身分，且其雖伸手拉被告機車後鐵槓，但
    因被告行進中，怕被拖行又放手，印象中被告並無碰到其身
    體任何一個部位等語，因認被告對員警執行盤查公務過程中
    ，無實施強暴妨害公務行為之事証。另就員警嗣追捕被告過
    程，被告辯稱其因遭追躡過程摔倒三次，僅第三次被警察直
    接壓倒在地，其遭壓制根本無回頭力量等語，核與証人即警
    員乙○○雖証陳追捕過程至第三次方制服被告等情相符，且
    証人乙○○指陳被告對其揮拳，但未碰觸及其身體一節，或
    稱是在第二次追及時發稱、又稱係在第三次追及時發生，或
    另稱其亦不確定被告是對其揮拳或只是要掙脫等語，前後指
    証不一，已難採証。原審乃依罪証有疑利於被告原則，認本
    案事証不足，就妨害公務部分為被告無罪之諭知，採証認事
    核無違誤。本案公訴人上訴僅稱：「警員乙○○已証述被告
    有對其揮拳，但沒有打到，則是否構成強暴，不無疑義」等
    語上訴，既未依憑卷證資料，明確指出所為證據證明力之判
    斷如何違背經驗、論理法則，亦無提出新事證，指摘或表明
    第一審判決有何採證認事、用法等足以影響判決本旨之不當
    或違法，而構成應予撤銷之具體事由，揆諸首揭規定說明，
    難認屬具體上訴理由。乃本件上訴不合法律上程式，爰不經
    言詞辯論程序，逕予駁回。
三、據上論斷，應依刑事訴訟法第三百六十七條前段、第三百七
    十二條，判決如主文。
中    華    民    國  九十八  年    五   月    十五   日
                  刑事第四庭審判長法  官  陳筱珮
                                  法  官  周煙平
                                  法  官  陳筱珮
以上正本證明與原本無異。
不得上訴。
                                  書記官  陳思云
中    華    民    國    98    年    5     月    20    日


司法院資訊處製作；財團法人民間司法改革基金會備份。
